Handschriften (Urkundensammlungen und Kopiare, Kanzleibücher, historiographische, personengeschichtliche und heraldische Quellen): Personengeschichtliche und heraldische Quellen
Hessisches Staatsarchiv Darmstadt Hessisches Staatsarchiv Darmstadt Postanschrift: Hessisches Staatsarchiv Darmstadt Haus der Geschichte Karolinenplatz 3 64289 Darmstadt Besuchsadresse: Hessisches Staatsarchiv Darmstadt Haus der Geschichte Karolinenplatz 3 64289 Darmstadt
- Handschriften (Urkundensammlungen und Kopiare, Kanzleibücher, historiographische, personengeschichtliche und heraldische Quellen): Personengeschichtliche und heraldische Quellen, ab 1248 - 1980; C 1 D; 6 m (ca. 100 Bände)
  - 1 Personengeschichtliche und heraldische Quellen
    - HESSEN, LANDGRAFSCHAFT: Tabellarisches Verzeichnis der im Bereich der hessischen Landgrafschaften begüterten oder vom landgräflichen Haus lehnsabhängigen Adelsfamilien ('Hessisches Junckern-Gelach'), Band 1, angelegt ab 1714 von H. H. v. S. (wohl Johann Heinrich v. Stockhausen, 1696-1759), mit Nachträgen des 18. Jahrhunderts, mit zumeist farbigen Wappendarstellungen mit Blasonierungen und historisch-urkundlichen Nachrichten zu den Familien Adelebsen, Alenhausen, Allersheim, Alten, Amelungsen, Angeloch, Apen, Baumbach, Beisheim, Bellersheim, Belnhausen, Berenburg, Bergen, Berlepsch, Bern v. Honstein, Bess, Beyer, Bicken, Biedenfeld, Binsporde, Bischhausen, Bischofsrode, Blumenstein, Bobenhausen, Bodenhausen, Bodenschweg, Bodensee, Bodungen, Bommersheim, Bonmen, Boos v. Waldeck, Borchen, Bortfeld, Bovenden, Boyneburgk, Brach, Braubeck, Breidenbach, Brendel v. Homburg, Breuna, Bruch, Brunhard, Büches, Bültzingslöwen, Buseck, Buttlar, Canstein, Cappel, Clauer, Cramm, Dalheim, Dalwigk, Dernbach, Dersch v. Viermund, Deutleben, Diede zum Fürstenstein, Dietz, Döring, Döring v. Lüder, Dörnberg, Donnop, Dotze v. Bondlo, Echter v. Mespelbrunn, Ehringshausen, Eichen, Eisenbach, Elben, Elvershausen, Elkershausen, Elnhausen, Eltz, Eschwege, Esebeck, Eselskopf, Falken, Falkenberg, Falkenstein, Felsberg, Fers, Feuerpfeil, Flach v. Schwarzenberg, Fleckenbühl, Frankenstein, Frei v. Dehrn, Freiling, Fuchs v. Bimbach, Fülbach, Gans v. Otzberg, Gaugrebe, Gause, Geichenhagen, Gelberde, Gemmingen, Germersen, Gerwesthausen, Gerwigshausen, Gevershausen, Giffeze, Gilsa, Gittelde, Glabeck, Gleichen, Glimchagen, Göler v. Ravensberg, Grifte, Groppe v. Gudensberg, Groschlag v. Dieburg, Grosrode, Günste, Günderode, Gunzerodt, Haken, Haldessen, Hanstein, Hardenberg, Harstall, Hasan, Hasweg, Hattenbach, Hatzfeld, Haun, Hausen, Haveln, Hebel, Heger, Heiligenberg, Helfenberg, Helmersen, Hering, Herlingshausen, Hermersdorf, Hertingshausen, Hesse v. Wigdorf, Heusenstamm, Heyer gen. Rosenfeld, Hezzenrode, Hirschhorn, Hoerdt, Hohenfels, Hohenstein, Holstein, Holzadel, Holzapfel, Holzheim, Homburg, Hopfgarten, Hornau, Hornsberg, Hudde, Hühn, Hülsungen, Hütten v. Steckelburg, Hun v. Elkerhausen, Hund v. Saulheim, Hundelshausen, Jainsen, Iber, Kanne, Karben, Kassel, Katzmann, Kechel, Keizenbach, Kerstlingerode, Keudel, Kissleben, Klemen, Klingelbach, Knebel v. Katzenelnbogen, Knengel, Knoblauch, Knorr, Kötteritz, Kohlmeise, Kornberge, Krengel, Kronberg, Küpfelin, Landeck, Landern, Landgenau, Landschad v. Steinach, Langenau, Langenstein, Langsdorf, Lauterbach, Lautern, Lautersen, Lehrbach, Leibwalck, Leimbach, Lescher, Leuthorst, v.d. Leyen, Liederbach, Limpurg, Linne, Linsing v. Barchfeld, Lißberg, Lochheim, Löver, Löwenstein gen. Schweinsberg, Lüder, Lügel, Lützenwick, Malsburg, Mandelsloh, Mansbach, Margk, Martelshausen, Mengerode, Menzingen, Meuse, Meysenbach, Milchling v. Schönstadt, Mosbach v. Lindenfels, Mosberg, Mudersbach, Münchhausen, Nassau, Nazkam, Neder, Niedberg, Niedeck, Niehausen, Nordeck zur Rabenau, v. d. Nuhn, Oeynhausen, Ohre, Olbe, Oldershausen, Pappenheim, Praunheim, Raden, Ratzeburg, Rau v. Holzhausen, Reifenberg, Rein, Retterode, Rhene, Riedesel, Rodenburg, Rodenhausen, Rodenem, Roderixen, Rhoden, Rollshausen, Romrod, Rornfarth, Rosse, Rotsman, Rüchl, Rückershausen, Rüdigheim, Sachsen, Saldern, Sassen, Schabe, Schachten, Schade v. Leibholz, Schaufuß, Scheben v. Cronfeld, Schenk, Scherda, Schetzel v. Merzhausen, Scheurenschloß, Schlaun v. Linden, Schlechteler, Schlegel, Schlitz gen. v. Görtz, Schlüchterer v. Erfenstein, Schlüchterungsdorf, Schlutsbinsdorf, Schmalsieg, Schönborn, Schönfeld, Schollenberg, Scholley, Schutzbar gen. Milchling, Schwalbach, Schwebda, Schwebergenberg, Schwertzel v. Willingshausen, Stockheim, Sontra, Specht v. Bubenheim, Spete, Spiegel v. Desenberg, Spiegel zu Reckelsheim, Staffel, Stamm, Starsiedel, Stein, Steinberg, Sterde, Sternenfels, Stockhausen, Stömmel, Storndorf, Stumpf v. Tettingen, Stumpf v. Waldeck, Sturmfeder, v. d. Tann, Tastungen, Taubenheim, Tobeltshausen,Treffurt, Treis, Treisbach, Treusch v. Buttlar, Trohe, Trotta, Trümbach, Twiste, Uffeln, Ulner v. Dieburg, Urff, Uslacht, Uslar, Uttershausen, Venne, Venningen, Viermünden, Völkershausen, Vogt v. Fronhausen, Vogt v. Hunolstein, Waiblingen, Wais v. Fauerbach, Waldbott v. Bassenheim, Walen, Wallbrunn, Wallenstein, Wallersdorf, Wambach, Wambold v. Umstadt, Wasen, Wehrda gen. Nöding, Weiters v. Helmarshausen, Weitershausen, Weitolshausen gen. Schrautenbach, Welde, Wens, Werder, Wern, Wersabe, Wesshausen, Westerhagen, Westphal, Weyen, Weyhers, Wichdorf, Wildenberg, Wildungen, Windhausen, Winnolt, Winter v. Fronkechen, Winze, Winzenhausen, Winzigerode, Wolff v. Gudensberg, Wolfershausen, Wolfskehl, Wolmerkhausen, Wrisberg, Zandt, Zöllner, 1714 [-um 1750]; 96; Sachakte; v. Stockhausen; Namenregister (Bl. 536 ff.); Papierlibell, 2°, fester Pappeinband mit Pergamentüberzug, 280 Bl. (580 Seiten). Eingelegt 1902 hergestellte Bleistiftzeichnung des großherzoglich-hessischen Thronsessels im Residenzschloß Darmstadt mit genauen Maßangaben; Abgegeben an Stadtarchiv Darmstadt: neue Signatur ST 52 Nr. 1
      Hun v. Elkershausen, Familie v.
      Hessen:Landgrafschaft
      Stockhausen, Johann Heinrich v.
      Hund v. Saulheim, Familie
      Hundelshausen, Familie v.
      Adelebsen, Familie v.
      Jainsen, Familie v.
      Alenhausen, Familie v.
      Allersheim, Familie v.
      Iber, Familie v.
      Kanne, Familie v.
      Alten, Familie v.
      Amelungsen, Familie v.
      Niehausen, Familie v.
      Angeloch, Familie v.
      Nordeck zur Rabenau, Familie v.
      Apen, Familie v.
      Nuhn, Familie v. d.
      Oeynhausen, Familie v.
      Ohre, Familie v.
      Baumbach, Familie v.
      Olbe, Familie v.
      Beisheim, Familie v.
      Oldershausen, Familie v.
      Bellersheim, Familie v.
      Pappenheim, Familie v.
      Belnhausen, Familie v.
      Praunheim, Familie v.
      Berenburg, Familie v.
      Raden, Familie v.
      Bergen, Familie v.
      Ratzeburg, Familie v.
      Berlepsch, Familie v.
      Bern v. Honstein, Familie
      Rau v. Holzhausen, Familie v.
      Bess, Familie v.
      Reifenberg, Familie v.
      Beyer, Familie v.
      Rein, Familie v.
      Bicken, Familie v.
      Retterode, Familie v.
      Biedenfeld, Familie v.
      Rhene, Familie v.
      Binsporde, Familie v.
      Riedesel, Familie v.
      Bischhausen, Familie v.
      Rodenburg, Familie v.
      Bischofsrode, Familie v.
      Rodenhausen, Familie v.
      Blumenstein, Familie v.
      Rodenem, Familie v.
      Bobenhausen, Familie v.
      Roderixen, Familie v.
      Bodenhausen, Familie v.
      Rhoden, Familie v.
      Bodenschweg, Familie v.
      Rollshausen, Familie v.
      Romrod, Familie v.
      Diede zum Fürstenstein, Familie
      Dietz, Familie v.
      Rornfarth, Familie v.
      Döring, Familie v.
      Rosse, Familie v.
      Döring v. Lüder, Familie
      Rotsman, Famililie v.
      Dörnberg, Familie v.
      Rüchl, Familie v.
      Donnop, Familie v.
      Rückershausen, Familie v.
      Völkershausen, Familie v.
      Dotze v. Bondlo, Familie v.
      Vogt v. Fronhausen, Familie
      Echter v. Mespelbronn, Familie
      Vogt v. Hunolstein, Familie
      Ehringshausen, Familie v.
      Waiblingen, Familie v.
      Eichen, Familie v.
      Eisenbach, Familie v.
      Elben, Familie v.
      Waldbott v. Bassenheim, Familie
      Walen, Familie v.
      Elvershausen, Familie v.
      Elkershausen, Familie v.
      Wallbrunn, Familie v.
      Wallenstein, Familie v.
      Elnhausen, Familie v.
      Wallersdorf, Familie v.
      Eltz, Familie v.
      Wambach, Familie v.
      Eschwege, Familie v.
      Esebeck, Familie v.
      Eselskopf, Familie v.
      Wasen, Familie v.
      Falken, Familie v.
      Wehrda gen. Nöding, Familie v.
      Weiters v. Helmarshausen, Familie
      Falkenberg, Familie v.
      Weitershausen, Familie v.
      Falkenstein, Familie v.
      Weitolshausen gen. Schrautenbach, Familie v.
      Felsberg, Familie v.
      Fers, Familie v.
      Welde, Familie v.
      Feuerpfeil, Familie v.
      Wens, Familie v.
      Werder, Familie v.
      Fleckenbühl, Familie v.
      Wern, Familie v.
      Wersabe, Familie v.
      Frankenstein, Familie v.
      Hermersdorf, Familie v.
      Wesshausen, Familie v.
      Westerhagen, Familie v.
      Hertingshausen, Familie v.
      Hesse v. Wigdorf, Familie
      Westphal, Familie v.
      Heusenstamm, Familie v.
      Weyen, Familie v.
      Heyer gen. Rosenfeld, Familie v.
      Hezzenrode, Familie v.
      Hirschhorn, Familie v.
      Hoerdt, Familie v.
      Hohenfels, Familie v.
      Hohenstein, Familie v.
      Holstein, Familie v.
      Bodensee, Familie v.
      Holzadel, Familie v.
      Bodungen, Familie v.
      Bommersheim, Familie v.
      Holzapfel, Familie v.
      Holzheim, Familie v.
      Bonemen, Familie v.
      Homburg, Familie v.
      Boos v. Waldeck, Familie
      Borchen, Familie v.
      Hopfengarten, Familie v.
      Bortfeld, Familie v.
      Hornau, Familie v.
      Hornsberg, Familie v.
      Bovenden, Familie v.
      Boyneburg, Familie v.
      Hudde, Familie v.
      Brach, Familie v.
      Hühn, Familie v.
      Hülsungen, Familie v.
      Braubeck, Familie v.
      Breidenbach, Familie v.
      Hütten v. Steckelburg, Familie
      Brendel v. Homburg, Familie
      Breuna, Familie v.
      Bruch, Familie v.
      Brunhard, Familie v.
      Bültzingslöwen, Familie v.
      Buseck, Familie v.
      Buttlar, Familie v.
      Canstein, Familie v.
      Cappel, Familie v.
      Clauer, Familie v.
      Cramm, Familie v.
      Dalheim, Familie v.
      Dalwigk, Familie v.
      Dernbach, Familie v.
      Dersch v. Viermund, Familie
      Deutleben, Familie v.
      Frei v. Dern, Familie
      Freiling, Familie v.
      Fuchs v. Bimbach, Familie
      Fülbach, Familie v.
      Gans v. Otzberg, Familie
      Gaugrebe, Familie v.
      Gause, Familie v.
      Geichenhagen, Familie v.
      Gelberde, Familie v.
      Gemmingen, Familie v.
      Germersen, Familie v.
      Gerwesthausen, Familie v.
      Gerwigshausen, Familie v.
      Gevershausen, Familie v.
      Giffeze, Familie v.
      Gilsa, Familie v.
      Gittelde, Familie v.
      Glabeck, Familie v.
      Gleichen, Familie v.
      Glimchagen, Familie v.
      Göler v. Ravensberg, Familie
      Grifte, Familie v.
      Groppe v. Gudensberg, Familie
      Groschlag v. Dieburg, Familie
      Grosrode, Familie v.
      Günste, Familie v.
      Günderodt, Familie v.
      Gunzerodt, Familie v.
      Haken, Familie v.
      Haldessen, Familie v.
      Hanstein, Familie v.
      Hardenberg, Familie v.
      Harstall, Familie v.
      Hasan, Familie v.
      Hasweg, Familie v.
      Hattenbach, Familie v.
      Hatzfeld, Familie v.
      Haun, Familie v.
      Hausen, Familie v.
      Haveln, Familie v..
      Hebel, Familie v.
      Heger, Familie v.
      Heiligenberg, Familie v.
      Helfenberg, Familie v.
      Helmersen, Familie v.
      Hering, Familie v.
      Herlingshausen, Familie v.
      Karben, Familie v.
      Kassel, Familie v.
      Katzmann, Familie v.
      Kechel, Familie v.
      Keizenbach, Familie v.
      Kerstlingerode, Familie v.
      Keudel, Familie v.
      Kissleben, Familie v.
      Klemen, Familie v.
      Klingelbach, Familie v.
      Knebel v. Katzenelnbogen, Familie
      Knengel, Familie v.
      Knoblauch, Familie v.
      Knorr, Familie v.
      Kötteritz, Familie v.
      Kohlmeise, Familie v.
      Kornberge, Familie v.
      Krengel, Familie v.
      Kronberg, Familie v.
      Knüpfelin, Familie v.
      Landeck, Familie v.
      Landern, Familie v.
      Landgenau, Familie v.
      Landschad v. Steinach, Familie v.
      Langenau, Familie v.
      Langenstein, Familie v.
      Langsdorf, Familie v.
      Lauterbach, Familie v.
      Lautern, Familie v.
      Lautersen, Familie v.
      Lehrbach, Familie v.
      Leibwalck, Familie v.
      Leimbach, Familie v.
      Lescher, Familie v.
      Leuthorst v. d. Leyen, Familie
      Liederbach, Familie v.
      Limpurg, Familie v.
      Linne, Familie v.
      Linsing v. Barchfeld, Familie
      Lißberg, Familie v.
      Lorchheim, Familie v.
      Löver, Familie v.
      Löwenstein gen. Schweinsberg, Familie v.
      Lüder, Familie v.
      Lügel, Familie v.
      Lützenwick, Familie v.
      Malsburg, Familie v.
      Mandelsloh, Familie v.
      Mansbach, Familie v.
      Margk, Familie v.
      Martelshausen, Familie v.
      Mengerode, Familiev.
      Menzingen, Familie v.
      Meuse, Familie v.
      Meysenbach, Familie v.
      Milchling v. Schönstadt, Familie
      Mosbach v. Lindenfels, Familie v.
      Mosberg, Familie v.
      Mudersbach, Familie v.
      Münchhausen, Familie v.
      Nassau, Familie v.
      Nazkam, Familie v.
      Neder, Familie v.
      Niedberg, Familie v.
      Niedeck, Familie v.
      Rüdigheim, Familie v.
      Sachsen, Familie v.
      Saldern, Familie v.
      Sassen, Familie v.
      Schabe, Familie v.
      Schachten, Familie v.
      Schade v. Leibholz, Familie
      Schaufuß, Familie v.
      Scheben v. Cronfeld, Familie
      Schenk, Familie v.
      Scherda, Familie v.
      Schetzel v. Merzhausen, Familie
      Scheurenschloß, Familie v.
      Schlaun v. Linden, Familie v.
      Schlechteler, Familie v.
      Schlegel, Familie v.
      Schlitz gen. v. Görtz, Familie
      Schlüchterner v. Erfenstein, Familie v.
      Schlüchterungsdorf, Familie v.
      Schlutsbinsdorf, Familie v.
      Schmalsieg, Familie v.
      Schönfeld, Familie v.
      Schollenberg, Familie v.
      Scholley, Familie v.
      Schutzbar gen. Milchling, Familie v.
      Schwalbach, Familie v.
      Schwegda, Familie v.
      Schwebergenberg, Familie v.
      Schwertzel v. Willingshausen, Familie v.
      Stockheim, Familie v.
      Sontra, Familie v.
      Specht v. Bubenheim, Familie v.
      Spete, Familie v.
      Spiegel v. Desenberg, Familie
      Spiegel zu Reckelsheim, Familie v.
      Staffel, Familie v.
      Stamm, Familie v.
      Starsiedel, Familie v.
      Stein, Familie v.
      Steinberg, Familie v.
      Sterde, Familie v.
      Sternenfels, Familie v.
      Stockhausen, Familie v.
      Stömmel, Familie v.
      Storndorf, Familie v.
      Stumpf v. Tettingen, Familie
      Stumpf v. Waldeck, Familie
      Sturmfeder, Familie v.
      Tann, Familie v. d.
      Tastungen, Familie v.
      Taubenheim, Familie v.
      Toboltshausen, Familie v.
      Treffurt, Familie v.
      Treis, Familie v.
      Treisbach, Familie v.
      Treusch v. Buttlar, Familie
      Trohe, Familie v.
      Trotta, Familie v.
      Trümbach, Familie v.
      Twiste, Familie v.
      Uffeln, Familie v.
      Ulner v. Dieburg, Familie
      Urff, Familie v.
      Uslacht, Familie v.
      Uslar, Familie v.
      Uttershausen, Familie v.
      Venne, Familie v.
      Viermünden
      Weyhers, Familie v.
      Wichdorf, Familie v.
      Wildenberg, Familie v.
      Wildungen, Familie v.
      Windhausen, Familie v.
      Winnolt, Familie v.
      Winter v. Fronkechen, Familie
      Winze, Familie v.
      Winzenhausen, F amilie v.
      winzigerode, Familie v.
      Wolff v. Gudensberg, Familie v.
      Wolfershausen, Familie v.
      Wolfskehl, Familie v.
      Wolmerkhausen, Familie v.
      Wrisberg, Familie v.
      Zandt, Familie v.
      Zöllner, Familie v.
    - ENGELTHAL, KLOSTER: Seelbuch des Zisterzienserinnenklosters Engelthal in der Wetterau, angelegt 1612 durch Konrad Hengelius gen. Caiser von Rockenberg, Beichtvater der Engelthaler Nonnen, fortgeführt bis 1677, 1612-1677; 22; Sachakte; Kloster Engelthal; Historische Notizen zur Gründung des Klosters 1268 und zur Bestätigung 1325 auf Innenseite des Vorderdeckels; Verzeichnis der Äbtissinnen 1284 bis 1636 (auf Innenseite des Rückendeckels und Bl.1 f.); Notiz von 1654 über das Ableben des Subdiakons des Klosters Arnsburg, Petrus Schurmann von Maringen (Bl. 1); Papierlibell, 4°, Holzdeckel mit Metallschließen und Pergamentrücken (wurmstichig, beschädigt), 78 Bl.
      Hengelius, Konrad gen. Caiser von Rockenberg
      Schurmann, Petrus
      Maringen
    - HEILIGES RÖMISCHES REICH: Sammlung genealogischer Nachrichten von adeligen Familien im Bereich des Heiligen Römischen Reiches, angelegt um 1650 von dem Mainzer Domherrn Georg Helwich, Band 3, enthaltend Familien des Buchstabens G, mit zahlreichen kolorierten Wappen, Stammtafeln, Ahnenproben und älteren Aktenstücken, 78; Sachakte; Bodmann-Habel Nr. 41; Papierlibell, 2°, fester Pappeinband mit Pergamentüberzug, Lederschließen abgerissen, 313 Bl. (z. T. lose Blätter unterschiedlicher Größe); Spezialrepertorium Walther Möller von 1919; gedruckte Version des Registers siehe detailAction.action?detailid=v6859979
    - WIMPFEN am BERG: Bruderschaftsbuch der St. Annenbruderschaft in der Pfarrkirche zu Wimpfen am Berg, 1518 unter dem Rektor Meister Johannes Frun angelegt, von Bischof Reinhard von Worms bestätigt, mit Nachträgen des 16. Jahrhunderts, insbesondere Vermerken über das Absterben von Bruderschaftsmitgliedern, 1518-[16. Jh.]; 20; Sachakte; Wimpfen, Pfarrkirche; Papierlibell (Bl. 2 und 3 Pergament), 4°, Pergamenteinband abgeöst (Fragment eines Notariatsinstruments des Konrad Stettfelder von Bamberg, jetzt A 11 Nr. 10), 21 Bl.
      Wimpfen am Berg
      Frun, Johannes
      Reinhard (Worms, Bischof)
    - HESSEN, GROSSHERZOGTUM: Verzeichnis der Heiraten von Lehrern im Bereich des Großherzogtums Hessen für die Zeit seit dem 16. Jahrhundert, Band 2: Hessische Souveränitätslande und neuerworbene Gebietsteile, Buchstaben K bis N, in Ergänzung des Hessischen Lehrerbuchs Band 4 von Wilhelm Diehl, zusammengestellt von Otfried Praetorius, 1951; 88; Sachakte; Hessen, Staatsarchiv Darmstadt; Papierlibell, 4°, ohne Einband, 130 Bl. (jeweils auf Papier aufgeklebte Karteikarten)
    - DARMSTADT, STADT: Matrikel des Pädagogs [späteres Ludwig-Georgs-Gymnasium] zu Darmstadt für die Zeit von 1651 bis 1752 (in maschinenschriftlicher Abschrift Ernst Eduard Beckers und Hamanns), (1651-1752), [um 1930]; 9; Sachakte; Hessen, Staatsarchiv Darmstadt; Papier, DIN A4, ohne Umschlag, 151 Bl.; Spezialrepertorium Wilhelm Diehl 1938 (Druck aus: Mitteilungen der Hessischen Familiengeschichtlichen Vereinigung 5, 3, S. 161-224)
      Becker, Ernst Eduard
      Hamann, (NN.)
    - STAMMHEIM: Genealogie der Familie Stumpf, verfasst um 1654 von Johann Stumpf, Pfarrer zu Stammheim, später zu Bubikon und Bürger zu Zürich, mit Nachträgen bis 1675 (moderne Kopie des in der Zentralbibliothek zu Zürich unter Nr. S 313 befindlichen Originals), (1654-1675), 1967; 66; Sachakte; (Stumpf, Familie); Hessen, Staatsarchiv Darmstadt; Papier, 4°, ohne Einband, 7 Bl.
      Stammheim
      Stumpf, Familie
      Stumpf, Johann
      Zürich
    - PATERSHAUSEN, KLOSTER MARIENKRON: Seelbuch des Zisterzienserinnenklosters Marienkron zu Patershausen, angelegt im 14. Jahrhundert, [14. Jh.]; 18; Sachakte; Kloster Patershausen; Pergamentlibell, Groß-2°, Einband fehlt, 6 Bl.
      Patershausen
    - PLANIG: Seelbuch der Pfarrkirche in Planig, 1528 angelegt von dem Planiger Pfarrer Konrad Kun, mit Nachträgen bis 1766, 1528-1766; 44; Sachakte; Planig, Pfarrkirche; Bodmann-Habel 731; Verzeichnis der Stiftungen für die Pfarrkirche sowie ein Inventar des Kirchenornats (Bl. l); Personenregister (Bl. 2 ff.); Papierlibell, 2°, moderner Pappeinband, 72 Bl.
      Kun, Konrad
    - RHEINGAU: Zusammenstellung von genealogischen Notizen besonders aus Epitaphien des Rheingaus, namentlich aus den Kirchen zu Bleidenstadt, Braubach, Eberbach, Eltville und Geisenheim, außerdem zur Familie der Raugrafen von Dhaun aus der Klosterkirche in Otterberg und von verschiedenen Familien aus dem Domstift Worms, zusammengestellt 1834 bis 1839 von Archivar Friedrich Gustav Habel, 1834-1839; 55; Sachakte; Bodmann-Habel (zu Nr.49); Papier, 4° (und kleiner), ohne Einband, 41 Bl.
      Rheingau
      Bleidenstadt
      Braubach
      Raugrafen von Dhaun
      Otterberg
      worms:Domstift
      Habel, Friedrich Gustav
    - MELIBOKUS bei MALCHEN: Fremdenbuch der Gastwirtschaft auf dem Melibokus bei Malchen für die Jahre 1855-1880, 16; Sachakte; Unbekannt; Papierlibell, 2°, moderner Pappeinband, 399 Bl. (mehrere Bände zusammengeheftet)
    - HEILIGES RÖMISCHES REICH: Manuskript einer Abhandlung über die Kunst der Wappen ('De arte heraldica') im Bereich des Heiligen Römischen Reiches, mit kolirierten Federzeichnungen über Schildformen, Metalle und Farben, Schildeinteilungen und Schildfiguren, angelegt wohl im Auftrag der Landgrafen von Hessen-Darmstadt um 1700, 90; Sachakte; Hessen (Landgrafschaft, Darmstadt); Kolorierte Zeichnung des landgräflich-hessischen Wappens (Bl. 7v); Papierlibell, 2°, Papierumschlag, 8 Bl.
      Hessen-Darmstadt:Landgrafen
    - HEILIGES RÖMISCHES REICH: Zusammenstellung von Faksimilezeichnungen von Siegelabdrucken der Städte, der hohen Geistlichkeit, der Stifte und Klöster aus dem Bereich des Heiligen Römischen Reiches, besonders für die Zeit vom 12. bis zum 16. Jahrhundert, angelegt 1805 von Franz Joseph Bodmann, 57; Sachakte; Bodmann-Habel Nr. 28; Papierlibell, 2°, fester Pappeinband, 116 Bl. (enthaltend auf Folioblättern aufgeklebte Einzelzettel)
    - RHEIN- und WILDGRAFEN von DHAUN: Manuskript einer Genealogie der Rhein- und Wildgrafen v. Dhaun für die Zeit von den Anfängen bis 1414, verfasst um 1700, 60; Sachakte; Bodmann-Habel; Papierlibell, 2°, fester Pappeinband, Pergamentüberzug (seit langem abgelöst, war bei Extradenda, enthielt Urkunde Papst Leos X. von 1518 September 1 zugunsten von Cambrai, spiegelverkehrter Abdruck mit Fotografie jetzt A 11 Nr. 29), 84 Bl.
      Dhaun, Rhein- und Wildgrafen
      Leo (Papst, X.)
    - MAINZ, DOMSTIFT: Fragment eines Seelbuchs des Domstifts Mainz, enthaltend Einträge der Zeit vor 1200 für die Monate September bis Oktober, [um 1200]; 97; Sachakte; Domstift Mainz; Pergamentblatt (aus Libell), 4°, an den Rändern beschnitten, farbig verzierte Initialen; Vgl. Gustav Freiherr Schenk zu Schweinsberg, Bruchstück eines Necrologiums des Mainzer Domstifts ... in: Correspondenzblatt des Gesamtvereins der deutschen Geschichts- und Altertumsvereine Jg. 24, 1876, S. 25-28
    - ASCHAFFENBURG: Kopie des Seelbuchs der Pfarrkirche St. Agathen zu Aschaffenburg, angelegt um 1330, fortgeführt bis 1711, ([um 1330]-1711) 2002; 46; Sachakte; (St. Agathen, Aschaffenburg); Hessen, Staatsarchiv Darmstadt; Zusammenstellung von Ausgaben (insbesondere Besoldungen) und Einnahmen der Pfarrkirche von 1616 (Bl. 31v); Papier, DinA 4 (nach Pergamentlibell, einzelne Blätter Papier, 4°, Holzdeckel mit Pergamentüberzug (Blindprägung) und Metallschließen, 70 Bl.)